Minutes et répertoires du notaire Michel AUMONT, 3 mars 1821 - 28 avril 1834 (étude X)
Archives nationales
Minutes et répertoires du notaire Michel AUMONT (étude X)
3 mars 1821 - 28 avril 1834
MC/ET/X/964 - MC/ET/X/1079, MC/RE/X/27 - MC/RE/X/29
Etude X; Aumont, Michel
Archives nationales de France
Minutes et répertoires: la loi 2008-696 du 15 juillet 2008 relative aux archives a fixé à 75 ans à compter de la date de l'acte, ou à 25 ans à compter de la date du décès de l'intéressé si ce délai est plus bref, le délai de communication des minutes et répertoires des notaires; ce délai est porté à 100 ans à compter de la date de l'acte si le document se rapporte à un mineur (code du Patrimoine, articles L213-2, 4e d et 5e).
Autres documents de l'étude (dossiers de clients, comptabilité...): s'agissant d'archives privées, ces documents sont communicables selon les modalités fixées par le déposant ou le donateur.
Certains documents ne sont pas accessibles en raison de leur mauvais état de conservation.
Versement
Accès aux instruments de recherche de tous les notaires de l’étude X
Archives de l'étude X
- Minutes de Michel AUMONT, 3 mars 1821 - 28 avril 1834; MC/ET/X/964 - MC/ET/X/1079
  - Minutes. 1821, 3 mars - 1821, avril, 3 mars 1821 - avril 1821; MC/ET/X/964
    Informations complémentaires:
    Informations concernant le classement:
    Le niveau inférieur de description, quand il existe, correspond aux minutes d'actes. Toutes les minutes ne sont pas forcément décrites une à une. Les descriptions de ces minutes sont plus ou moins détaillées.
  - Minutes. 1821, mai - 1821, juin, mai 1821 - juin 1821; MC/ET/X/965
  - Minutes. 1821, juillet - 1821, août, juillet 1821 - août 1821; MC/ET/X/966
  - Minutes. 1821, septembre - 1821, octobre, septembre 1821 - octobre 1821; MC/ET/X/967
  - Minutes. 1821, novembre - 1821, décembre, novembre 1821 - décembre 1821; MC/ET/X/968
  - Minutes. 1822, janvier - 1822, février, janvier 1822 - février 1822; MC/ET/X/969
  - Minutes. 1822, mars, mars 1822; MC/ET/X/970
  - Minutes. 1822, avril, avril 1822; MC/ET/X/971
  - Minutes. 1822, mai, mai 1822; MC/ET/X/972
  - Minutes. 1822, juin - 1822, juillet, juin 1822 - juillet 1822; MC/ET/X/973
  - Minutes. 1822, août - 1822, septembre, août 1822 - septembre 1822; MC/ET/X/974
  - Minutes. 1822, octobre, octobre 1822; MC/ET/X/975
  - Minutes. 1822, novembre - 1822, décembre, novembre 1822 - décembre 1822; MC/ET/X/976
    - Vente par Jean-Joseph Rougevin, architecte, rue du Port Mahon, n° 12, et Jules-Joseph Meslier, propriétaire, et Marie-Joséphine Duvey, son épouse, rue Neuve des Mathurins, n° 24, à Jacques Laffitte, banquier, rue de la Chaussée d'Antin, n° 11, d'un hôtel, rue d'Artois, n° 13. Actes à la suite., 2 novembre 1822 - 6 septembre 1825; MC/ET/X/976
      Mention dans le répertoire du notaire coté:
      MC/RE/X/27
      Origine de l'information:
      Actes signalés par Thierry Boudignon, 2003-2012 (base de données migrée: voir contexte dans le Plan d’orientation général - Notaires de Paris, guides thématiques du Minutier).
      Date de révision: 2010
      Date de création de la notice: 2008
      acte de vente; Chaussée-d'Antin (rue de la); Neuve-des-Mathurins (rue); Port-Mahon (rue de); Duvey, Marie Joséphine; Laffitte, Jacques; Meslier, Jules Joseph; Rougevin, Jean Joseph; architecte; banquier
  - Minutes. 1823, janvier - 1823, février, janvier 1823 - février 1823; MC/ET/X/977
  - Minutes. 1823, mars, mars 1823; MC/ET/X/978
  - Minutes. 1823, avril, avril 1823; MC/ET/X/979
  - Minutes. 1823, mai - 1823, juin, mai 1823 - juin 1823; MC/ET/X/980
  - Minutes. 1823, juillet - 1823, août, juillet 1823 - août 1823; MC/ET/X/981
  - Minutes. 1823, septembre - 1823, octobre, septembre 1823 - octobre 1823; MC/ET/X/982
  - Minutes. 1823, novembre, novembre 1823; MC/ET/X/983
  - Minutes. 1823, décembre, décembre 1823; MC/ET/X/984
  - Minutes. 1824, janvier, janvier 1824; MC/ET/X/985
  - Minutes. 1824, février, février 1824; MC/ET/X/986
  - Minutes. 1824, mars, mars 1824; MC/ET/X/987
  - Minutes. 1824, avril, avril 1824; MC/ET/X/988
  - Minutes. 1824, mai, mai 1824; MC/ET/X/989
  - Minutes. 1824, juin - 1824, juillet, juin 1824 - juillet 1824; MC/ET/X/990
  - Minutes. 1824, août, août 1824; MC/ET/X/991
  - Minutes. 1824, septembre - 1824, octobre, septembre 1824 - octobre 1824; MC/ET/X/992
  - Minutes. 1824, novembre, novembre 1824; MC/ET/X/993
  - Minutes. 1824, décembre, décembre 1824; MC/ET/X/994
  - Minutes. 1825, janvier, janvier 1825; MC/ET/X/995
  - Minutes. 1825, février, février 1825; MC/ET/X/996
  - Minutes. 1825, mars, mars 1825; MC/ET/X/997
  - Minutes. 1825, avril, avril 1825; MC/ET/X/998
  - Minutes. 1825, mai, mai 1825; MC/ET/X/999
  - Minutes. 1825, juin, juin 1825; MC/ET/X/1000
  - Minutes. 1825, juillet, juillet 1825; MC/ET/X/1001
  - Minutes. 1825, août, août 1825; MC/ET/X/1002
  - Minutes. 1825, septembre, septembre 1825; MC/ET/X/1003
  - Minutes. 1825, octobre, octobre 1825; MC/ET/X/1004
  - Minutes. 1825, novembre, novembre 1825; MC/ET/X/1005
  - Minutes. 1825, décembre, décembre 1825; MC/ET/X/1006
  - Minutes. 1826, janvier, janvier 1826; MC/ET/X/1007
  - Minutes. 1826, février, février 1826; MC/ET/X/1008
  - Minutes. 1826, mars, mars 1826; MC/ET/X/1009
  - Minutes. 1826, avril, avril 1826; MC/ET/X/1010
  - Minutes. 1826, mai, mai 1826; MC/ET/X/1011
  - Minutes. 1826, juin, juin 1826; MC/ET/X/1012
  - Minutes. 1826, juillet, juillet 1826; MC/ET/X/1013
  - Minutes. 1826, août, août 1826; MC/ET/X/1014
  - Minutes. 1826, septembre, septembre 1826; MC/ET/X/1015
  - Minutes. 1826, octobre, octobre 1826; MC/ET/X/1016
  - Minutes. 1826, novembre - 1826, décembre, novembre 1826 - décembre 1826; MC/ET/X/1017
  - Minutes. 1827, janvier, janvier 1827; MC/ET/X/1018
  - Minutes. 1827, février, février 1827; MC/ET/X/1019
  - Minutes. 1827, mars - 1827, avril, mars 1827 - avril 1827; MC/ET/X/1020
  - Minutes. 1827, mai - 1827, juin, mai 1827 - juin 1827; MC/ET/X/1021
  - Minutes. 1827, juillet - 1827, août, juillet 1827 - août 1827; MC/ET/X/1022
  - Minutes. 1827, septembre, septembre 1827; MC/ET/X/1023
  - Minutes. 1827, octobre, octobre 1827; MC/ET/X/1024
  - Minutes. 1827, novembre - 1827, décembre, novembre 1827 - décembre 1827; MC/ET/X/1025
  - Minutes. 1828, janvier, janvier 1828; MC/ET/X/1026
  - Minutes. 1828, février, février 1828; MC/ET/X/1027
  - Minutes. 1828, mars - 1828, avril, mars 1828 - avril 1828; MC/ET/X/1028
  - Minutes. 1828, mai, mai 1828; MC/ET/X/1029
  - Minutes. 1828, 30 mai, 30 mai 1828; MC/ET/X/1030
  - Minutes. 1828, juin - 1828, juillet, juin 1828 - juillet 1828; MC/ET/X/1031
  - Minutes. 1828, août, août 1828; MC/ET/X/1032
  - Minutes. 1828, septembre - 1828, octobre, septembre 1828 - octobre 1828; MC/ET/X/1033
  - Minutes. 1828, novembre, novembre 1828; MC/ET/X/1034
  - Minutes. 1828, décembre, décembre 1828; MC/ET/X/1035
  - Minutes. 1829, janvier - 1829, février, janvier 1829 - février 1829; MC/ET/X/1036
  - Minutes. 1829, mars, mars 1829; MC/ET/X/1037
  - Minutes. 1829, avril, avril 1829; MC/ET/X/1038
  - Minutes. 1829, mai, mai 1829; MC/ET/X/1039
  - Minutes. 1829, juin, juin 1829; MC/ET/X/1040
  - Minutes. 1829, juillet, juillet 1829; MC/ET/X/1041
  - Minutes. 1829, août, août 1829; MC/ET/X/1042
  - Minutes. 1829, septembre, septembre 1829; MC/ET/X/1043
  - Minutes. 1829, octobre, octobre 1829; MC/ET/X/1044
  - Minutes. 1829, novembre - 1829, décembre, novembre 1829 - décembre 1829; MC/ET/X/1045
  - Minutes. 1830, janvier - 1830, février, janvier 1830 - février 1830; MC/ET/X/1046
  - Minutes. 1830, mars, mars 1830; MC/ET/X/1047
  - Minutes. 1830, avril, avril 1830; MC/ET/X/1048
  - Minutes. 1830, mai, mai 1830; MC/ET/X/1049
  - Minutes. 1830, juin - 1830, juillet, juin 1830 - juillet 1830; MC/ET/X/1050
  - Minutes. 1830, août - 1830, septembre, août 1830 - septembre 1830; MC/ET/X/1051
  - Minutes. 1830, octobre - 1830, novembre, octobre 1830 - novembre 1830; MC/ET/X/1052
  - Minutes. 1830, décembre, décembre 1830; MC/ET/X/1053
  - Minutes. 1831, janvier - 1831, février, janvier 1831 - février 1831; MC/ET/X/1054
    - Partage de la succession de Benjamin-Henri Constant de Rebecque, dit Benjamin Constant, écrivain, homme politique, demeurant 15 rue d'Anjou-Saint-Honoré, décédé le 8 décembre 1830., 2 février 1831; MC/ET/X/1054
      Fichier dit 'général' XIXe siècle (1147 actes), par Claire Béchu et Guillaume Nahon, 1988-1999. (fichier papier entièrement dématérialisé; voir contexte dans le Plan d’orientation général - Notaires de Paris, guides thématiques du Minutier).
      partage; Anjou-Saint-Honoré (rue d'); Constant de Rebecque, Benjamin-Henri dit Benjamin Constant; écrivain
  - Minutes. 1831, mars, mars 1831; MC/ET/X/1055
  - Minutes. 1831, avril, avril 1831; MC/ET/X/1056
  - Minutes. 1831, mai, mai 1831; MC/ET/X/1057
  - Minutes. 1831, juin, juin 1831; MC/ET/X/1058
  - Minutes. 1831, juillet - 1831, août, juillet 1831 - août 1831; MC/ET/X/1059
  - Minutes. 1831, septembre - 1831, octobre, septembre 1831 - octobre 1831; MC/ET/X/1060
  - Minutes. 1831, novembre - 1831, décembre, novembre 1831 - décembre 1831; MC/ET/X/1061
  - Minutes. 1832, janvier - 1832, février, janvier 1832 - février 1832; MC/ET/X/1062
  - Minutes. 1832, mars, mars 1832; MC/ET/X/1063
  - Minutes. 1832, avril, avril 1832; MC/ET/X/1064
  - Minutes. 1832, mai, mai 1832; MC/ET/X/1065
    - Contrat de mariage entre le comte Louis-Napoléon Bonnin de La Bonninière de Beaumont, pair de France, demeurant rue Monsieur, n°6, et Geneviève-Adeline Dupuytren, fille du baron Guillaume Dupuytren, membre de l'Institut, professeur à la faculté de médecine de Paris, et de Geneviève de Sainte-Olive, demeurant place du Louvre, n°4., 17 mai 1832; MC/ET/X/1065
      contrat de mariage; Louvre (place du); Bonnin de La Bonninière de Beaumont, Louis-Napoléon (comte); Dupuytren, Geneviève-Adeline; Dupuytren, Guillaume; Sainte-Olive, Geneviève; sénateur
    - Contrat de mariage entre Louis-Napoléon de La Bonninière, comte de Beaumont, pair de France, et Geneviève-Adeline Dupuytren, fille du baron Guillaume Dupuytren, membre de l'Institut, professeur à la faculté de médecine de Paris, demeurant place du Louvre, n°4., 17 mai 1832; MC/ET/X/1065
      contrat de mariage; Louvre (place du); Dupuytren, Guillaume (baron); Dupuytren, Geneviève-Adeline; La Bonninière, Louis-Napoléon de
  - Minutes. 1832, juin - 1832, juillet, juin 1832 - juillet 1832; MC/ET/X/1066
  - Minutes. 1832, août - 1832, septembre, août 1832 - septembre 1832; MC/ET/X/1067
  - Minutes. 1832, octobre - 1832, novembre, octobre 1832 - novembre 1832; MC/ET/X/1068
  - Minutes. 1832, décembre, décembre 1832; MC/ET/X/1069
  - Minutes. 1833, janvier - 1833, février, janvier 1833 - février 1833; MC/ET/X/1070
  - Minutes. 1833, mars, mars 1833; MC/ET/X/1071
  - Minutes. 1833, avril - 1833, mai, avril 1833 - mai 1833; MC/ET/X/1072
  - Minutes. 1833, juin - 1833, juillet, juin 1833 - juillet 1833; MC/ET/X/1073
  - Minutes. 1833, août, août 1833; MC/ET/X/1074
  - Minutes. 1833, septembre, septembre 1833; MC/ET/X/1075
  - Minutes. 1833, octobre - novembre, octobre - novembre 1833; MC/ET/X/1076
  - Minutes. 1833, décembre, décembre 1833; MC/ET/X/1077
  - Minutes. 1834, janvier - février, janvier - février 1834; MC/ET/X/1078
    Attention: acte(s) coté(s) en Réserve:
    - Dépôt du cahier des charges pour la vente du domaine de Maisons-Laffitte par Jean-Baptiste Laffitte, représentant par procuration son frère, Jacques Laffitte, banquier, et plan joint., 16 février 1834; MC//RS/1608
      Informations concernant le classement et la cotation du document:
      Acte coté en Réserve.
      Cote originelle du document:
      MC/ET/X/1078
      Acte signalé par le personnel du Minutier central des notaires de Paris.
      Date de création de la notice: 2019 (F. Chancerel)
      cahier des charges; plan; Laffitte, Jean-Baptiste; Laffitte, Jacques; Maisons-Laffitte (Yvelines); banquier
  - Minutes. 1834, 1er mars - 28 avril, 1er mars - 28 avril 1834; MC/ET/X/1079
- Répertoire(s) de Michel AUMONT, 3 janvier 1820 - 28 avril 1834; MC/RE/X/27 - MC/RE/X/29
  - Répertoire. 1820, 3 janvier - 1825, 3 janvier 1820 - 1825; MC/RE/X/27
    Répertoire des notaires Jean-Baptiste-Théodore Sensier (3 janvier 1820-28 février 1821), Michel Aumont (3 mars 1821-31 décembre 1825).
    Informations concernant le classement et la cotation:
    Le niveau inférieur de description, quand il existe, correspond aux mentions d'actes contenues dans le répertoire. Parmi celles-ci, certaines peuvent y être décrites, de manière plus ou moins détaillée. Pour consulter l'acte proprement dit, il convient de rechercher la cote au niveau des articles (registre ou liasse) des minutes du notaire (cote de type 'MC/ET').
    - Inventaire après décès de Geneviève Benoist veuve de Philippe Danne, 2 juin 1821
      Attention: la cote de répertoire (de type 'MC/RE') ne permet pas de consulter la minute de l'acte. ll convient de rechercher la cote de la minute (de type 'MC/ET') au niveau des articles (registre ou liasse) de minutes du notaire.
      L'accès aux images numérisées des pages du répertoire se fait au niveau de description supérieur (' Répertoire du notaire '), rubrique ' Consulter les archives numérisées associées'.
      Base Miriad 2 des inventaires après décès, 1801-1850, par Thierry Boudignon, avec le concours de Marie-France Nivet et du personnel du Minutier central, 1995-2012 (base de données migrée: voir contexte dans le Plan d’orientation général - Notaires de Paris, guides thématiques du Minutier).
      Date de révision: 2011
      inventaire après décès; Benoist, Geneviève; Danne, Philippe
    - Inventaire après décès de John Smith, rentier, rue du Faubourg Saint-Martin, n° 91, 11 juin 1821
      inventaire après décès; Saint-Martin (rue); Smith, John
    - Inventaire après décès de Caroline Jouannot, épouse de François Lemaistre, rue de la Verrerie, n° 87., 18 juin 1821
      inventaire après décès; Verrerie (rue de la); Jouannot, Caroline; Lemaistre, François
    - Inventaire après décès de Hilaire Quilain, et de Antoinette-Louise-Felicité Guillemet, son épouse, 26 juin 1821
      inventaire après décès; Quilain, Hilaire; Guillemet, Antoinette-Louise-Félicité
    - Inventaire après décès de Marie-Jeanne Jacob, épouse de François Massé, marchand de poterie, rue du Faubourg du Temple, n° 222, 26 juillet 1821
      29 août 1821, mariage de François Massé, charpentier.
      inventaire après décès; contrat de mariage; Faubourg-du-Temple (rue du); Jacob, Marie-Jeanne; Massé, François; charpentier; potier
    - Inventaire après décès de Marie-Adélaïde Cherchin, veuve Jean-Baptiste Roch, rue de l'Arbre Sec, n° 34, 4 août 1821
      20 septembre 1821, liquidation de la succession.
      inventaire après décès; liquidation; partage; Arbre-Sec (rue de l'); Cherchin, Marie-Adélaïde; Roch, Jean-Baptiste
    - Inventaire après décès de Marie-Ursule Amlingue, épouse de Pierre-François-Donat Boinet, marchand bonnetier, rue du Roule, n° 1., 14 août 1821
      20 janvier 1823, liquidation de la succession
      inventaire après décès; liquidation; partage; Roule (rue du); Amlingue, Marie-Ursule; Boinet, Pierre-François-Donat; fabricant d'accessoires vestimentaires
    - Inventaire après décès de Marie-Madeleine Gérard épouse de Pierre Coquet, marbrier, rue de l'Echiquier, n° 25, 27 août 1821
      inventaire après décès; Echiquier (rue de l'); Gérard, Marie-Madeleine; Coquet, Pierre; tailleur de pierre
    - Inventaire après décès de Jean-Baptiste-Alexandre Robin, propriétaire, rue du Temple, n° 75, 3 septembre 1821
      inventaire après décès; Temple (rue du); Robin, Jean-Baptiste-Alexandre
    - Inventaire après décès de Claude Richard, rue du Temple, n° 60, 12 septembre 1821
      inventaire après décès; Temple (rue du); Richard, Claude
    - Inventaire après décès de Marie-Therese Lippert, épouse de Nicolas-André-Jean Grignon, rue Beaurepaire, n° 13, 2 octobre 1821
      inventaire après décès; Beaurepaire (rue); Lippert, Marie-Thérèse; Grignon, Nicolas-André-Jean
    - Inventaire après décès de Marie-Sophie Havard, épouse de Jean Broc, peintre d'histoire, rue du Cimetière Saint-André des Arts, n° 18, 17 octobre 1821
      inventaire après décès; Cimetière-Saint-André-des-Arts (rue du); Havard, Marie-Sophie; Broc, Jean; peintre
    - Inventaire après décès de Jeanne-Victoire Muzard, épouse de Jean Guibal, loueur de voitures, rue Fontaine au Roi, n° 30, 27 octobre 1821
      inventaire après décès; Fontaine-au-Roi (rue de la); Muzard, Jeanne-Victoire; Guibal, Jean; loueur de véhicules
    - Inventaire après décès de Marie-Hortense Labbé, épouse de Jean-Antoine-Félix Lefebvre, marchand de jouets d'enfant, rue des Vertus, n° 16, 31 octobre 1821
      inventaire après décès; Vertus (rue des); Labbé, Marie-Hortense; Lefebvre, Jean-Antoine-Félix; tabletier
    - Inventaire après décès de Charles-Pierre-François Moulin, marchand épicier, rue Notre Dame de Bonne Nouvelle, 12 novembre 1821
      inventaire après décès; Notre-Dame-de-Bonne-Nouvelle (rue); Moulin, Charles-Pierre-François; commerçant
    - Inventaire après décès de Marie-Madeleine Desmoutiers, veuve de Gabrielle Dessemet, rue des Fossés du Temple, n° 30, 12 décembre 1821
      inventaire après décès; Temple (rue du); Desmoutiers, Marie-Madeleine; Dessemet, Gabrielle
    - Inventaire après décès de Pierre-Charles Monroy, ancien marchand de vins traiteur, rue de Menilmontant, n° 99, 13 décembre 1821
      7 janvier 1823, procès-verbal suivi d'une liquidation de succession du 13 juillet 1824, Anne Lévêque, sa veuve.
      inventaire après décès; liquidation; partage; Ménilmontant (rue de); Monroy, Pierre-Charles; Lévêque, Anne; commerçant
    - Inventaire après décès de Jean-François Matrat, jurisconsulte, rue Mazarine, n° 44, 8 janvier 1822
      inventaire après décès; Mazarine (rue); Matrat, Jean-François; juriste
    - Inventaire après décès de Jean-Philippe Harou-Romain, architecte à Caen., 26 janvier 1822
      inventaire après décès; Caen (Calvados); Harou-Romain, Jean-Philippe; architecte
    - inventaire après décès de Pierre-Nicolas Bardoux, marchand boulanger., 8 février 1822
      inventaire après décès; Bardoux, Pierre-Nicolas; boulanger
    - Inventaire après décès de Marguerite-Adèle-Alexandrine-Louise Marché, 16 février 1822
      inventaire après décès; Marché, Marguerite-Adèle-Alexandrine-Louise
    - Inventaire après décès de Geneviève Gojeard épouse de Jean Jougand, charcutier, rue Saint-Honoré, n° 146, 30 mars 1822
      inventaire après décès; Saint-Honoré (rue); Gojeard, Geneviève; Jougand, Jean; charcutier
    - Inventaire après décès de Anne-Françoise Athier veuve de Joseph Gutheins, 5 avril 1822
      22 juillet 1823, liquidation de la succession de Joseph Gutheins. 16 mars 1824, autre liquidation Gutheins.
      inventaire après décès; liquidation; partage; Athier, Anne-François; Gutheins, Joseph
    - Société entre institutrices, 13 avril 1822
      acte de société; enseignant
    - Inventaire après décès de Jean-Baptiste-Grégoire dit Xavier Millet, ancien négociant, 2 mai 1822
      inventaire après décès; Millet, Jean-Baptiste-Grégoire dit Xavier; négociant
    - Inventaire après décès de Didier Darantière, marchand de vins, rue Saint-Denis, n° 266, 2 mai 1822
      25 mars 1823, liquidation de la succession
      inventaire après décès; liquidation; partage; Saint-Denis (rue); Darantière, Didier; commerçant
    - Inventaire après décès de Antoine de Tasset, boulevard des Italiens, n° 22, 11 mai 1822
      inventaire après décès; Italiens (boulevard des); Tasset, Antoine de
    - Inventaire après décès de Louis Morel, propriétaire, rue Thevenot, n° 7, 28 mai 1822
      11 juillet 1822, liquidation de la succession de Louis Morel, Henriette Ferrier, sa veuve, RE/LXXXVI/18.
      inventaire après décès; Thévenot (rue); Morel, Louis; Ferrier, Henriette
    - Inventaire après décès de Jean-Claude Robinot, rentier, rue des Vieux Augustins, n° 37, 30 mai 1822
      inventaire après décès; Vieux-Augustins (rue des); Robinot, Jean-Claude
    - Inventaire après décès de Auguste-Gabriel Foucard, docteur en médecine, rue Saint-Denis, n° 247, 3 juin 1822
      inventaire après décès; Saint-Denis (rue); Foucard, Auguste-Gabriel; docteur d'université
    - Inventaire après décès de Elisabeth Clidoux, épouse de Charles Cheret, doreur sur métaux, rue Faubourg Saint-Denis, n° 42, 25 juillet 1822
      17 août 1822, mariage de Charles Cheret, ouvrier doreur.
      inventaire après décès; contrat de mariage; Faubourg-Saint-Denis (rue du); Clidoux, Elisabeth; Cheret, Charles; décorateur; décorateur
    - Inventaire après décès de Jean-Baptiste Robinot, propriétaire, rue des Fontaines, n° 3, 14 septembre 1822
      4 décembre 1822, procès-verbal de liquidation.
      inventaire après décès; liquidation; Fontaines (rue des); Robinot, Jean-Baptiste
    - Inventaire après décès de Marie-Madeleine-Sophie Douillon, épouse Jean-Louis Dupuis, marchand miroitier, rue Saint-Martin, n° 241, 18 septembre 1822
      inventaire après décès; Saint-Martin (rue); Douillon, Marie-Madeleine-Sophie; Dupuis, Jean-Louis; miroitier
    - Inventaire après décès de Geneviève Bellay, épouse de Jacques-François-Godefroy Aubert, 20 septembre 1822
      inventaire après décès; Bellay, Geneviève; Aubert, Jacques-François-Godefroy
    - Inventaire après décès de Pierre-Vincent Raynal Chaumet, tresseur, rue Neuve Saint-Denis, n° 21., 5 octobre 1822
      inventaire après décès; Neuve-Saint-Denis (rue); Chaumet, Pierre-Vincent; Raynal Chaumet, Pierre-Vincent
    - Inventaire après décès de Georges Ogé, cordonnier, rue Mondetour, n° 32, 16 novembre 1822
      5 septembre 1823, remariage de Georges Ogé
      inventaire après décès; contrat de mariage; Mondétour (rue); Ogé, Georges; cordonnier
    - Inventaire après décès de Marie-Anne Lagneau, épouse de Jean-Louis Chabry, rue des Fossés Monsieur le Prince, n° 43., 26 novembre 1822
      inventaire après décès; Lagneau, Marie-Anne; Chabry, Jean-Louis
    - Inventaire après décès de Nicolas-Joseph Decroué, rue de Vincent, n° 48., 10 décembre 1822
      Acte passé par-devant un notaire substituant:
      Me Lemoine.
      inventaire après décès; Vincent (rue); Decroué, Nicolas-Jospeh
    - Société entre négociants., 11 décembre 1822
      4 février 1823, dissolution et autre société entre négociants.
      acte de société; négociant
    - Société avec la maison de banque Jacques Laffitte et compagnie., 26 décembre 1822
      acte de société; Laffitte, Jacques; banquier
    - Inventaire après décès de Jean-René Luce, agent général du commerce par eau, quai de Bourbon, n° 21, 26 décembre 1822
      inventaire après décès; Bourbon (quai de); Luce, Jean-René
    - Procès-verbal pour parvenir à l'inventaire après décès de Elisabeth-Adèle ou Adèle-Elisabeth Mac Donald, épouse du comte Alphonse-Claude-Charles-Bernardin Perregaux, rue Saint-Lazare, n° 78 et rue de la Chaussée d'Antin, n° 9. L'inventaire après décès est du 3 janvier 1823, 27 décembre 1822 - 3 janvier 1823
      inventaire après décès; Chaussée-d'Antin (rue de la); Saint-Lazare (rue); Mac Donald, Elizabeth-Adèle; Perregaux, Alphonse-Claude-Charles-Bernardin; Mac Donald, Adèle-Elisabeth
    - Inventaire après décès de Marie-Pierrette Barbeau, épouse de Ernest Kindermans, rue du Faubourg Saint-Denis, n° 69, 7 février 1823
      22 septembre 1823, procès-verbal à la requête de Ernest Kindermans, ancien négociant
      inventaire après décès; procès-verbal; Faubourg-Saint-Denis (rue du); Barbeau, Marie-Pierrette; Kindermans, Ernest; commerçant
    - Inventaire après décès de Charles Martyn-Fuller, à Londres., 25 février 1823
      inventaire après décès; Londres (Royaume-Uni); Martyn-Fuller, Charles; Martin-Fuller, Charles
    - Inventaire après décès de Marie-Geneviève Douchin, épouse de Charles-François Douchin, rue Saint-Denis, n° 279, 18 mars 1823